【裁判字號】    92,訴緝,23
【裁判日期】    920502
【裁判案由】    偽造文書等
【裁判全文】
zO灣彰化地方法院刑事判決                          九十二年度訴緝字第二三號
    公  訴  人  臺灣彰化地方法院檢察署檢察官
    被      告  戊○○
    選任辯護人  王能幸  律師
右列被告因偽造文書案件，經檢察官提起公訴（八十九年度偵字第七九五八號），本
院判決如左：
        主  文
戊○○共同連續行使偽造公文書，足以生損害於公眾及他人，處有期徒刑壹年拾月。
扣案如附表所示之物均沒收之。
        事  實
一、戊○○、張宗貴及謝惠文（張宗貴、謝惠文二人所犯本案之偽造文書等犯行，業
    經本院於九十二年一月二十九日，以八十九年度訴字第一二八八號案件判決在案
    ）三人均明知真實姓名不詳、綽號「阿文」之成年男子所交付以冒名典當之車輛
    ，係屬來源不明之贓車，詎渠三人因缺款花用，竟共同基於收受贓物之概括犯意
    聯絡，且渠三人均明知前開綽號「阿文」之成年男子所有之如附表編號一至七所
示之證件均屬偽造，為圖掩飾身分並與所欲持以典當車輛之偽造來源證件相符，
    乃與綽號「阿文」之成年男子，共同基於偽造特種文書、偽造公印文、偽造私文
    書之犯意聯絡，及共同基於行使偽造特種文書、行使偽造私文書、行使偽造公文
    書及為自己不法所有之詐欺取財意圖之概括犯意聯絡，由張宗貴及謝惠文先於八
    十九年十月初，將所有照片交付與前開綽號「阿文」之男子（其中謝惠文之照片
    ，係由謝惠文交付與戊○○後，再由戊○○交與綽號「阿文」之人），接續偽造
    如附表編號八至十所示之貼有張宗貴照片一張之偽造「甲○○」中華民國國民身
    分證（以下簡稱國民身分證）、貼有謝惠文照片一張之偽造「己○○」國民身分
    證、貼有謝惠文照片一張之偽造「丁○○」國民身分證各一枚【前開附表編號八
    至十所示偽造國民身分證正面均有偽造之「內政部印」、上有不詳地方政府字體
    （因字體不明無法辨識）之圓形鋼印、背面有偽造之載有「89、3選」字樣之公
    印文各一枚】後：
（一）先於八十九年十月十五日，由綽號「阿文」之男子先將欲冒名典當、懸掛偽造
      之Ｙ五─二六０七號車牌二面（戊○○、張宗貴及謝惠文三人均不知前開懸掛
      之車牌係偽造）之原車牌號碼ＤＭ─一八七０號自小客貨車（該車為丙○○所
      有，於八十九年十月十四日上午五時三十分許，在臺北市信義區○○○路二三
      五號失竊）一部，開往約定見面之彰化縣境內不詳汽車旅館，並由綽號「阿文
      」之人先行將車牌號碼Ｙ五─二六０七號自小客貨車（車主為己○○）如附表
      編號一所示偽造之行車執照、如附表編號二所示汽車新領牌照登記書之偽造公
      文書、如附表編號三所示汽車出廠與貨物稅完稅照證之偽造公文書各一份（戊○○、張宗貴、謝惠文三人對於前開偽造特種文書、偽造公文書部分，並無犯
      意聯絡與行為分擔），及如附表編號八所示偽造之「甲○○」國民身分證、如
      附表編號九所示偽造之「己○○」國民身分證各一枚交付與張宗貴、謝惠文二
      人，在前開汽車旅館內背誦車籍及身分資料後，於八十九年十月十六日上午十
      一時許，由與戊○○、謝惠文二人共同具有連續收受贓物犯意聯絡之張宗貴收
      受上開贓車，並以如附表編號十五所示綽號「阿文」所有之鑰匙，駕駛前開贓
      車搭載謝惠文，與駕乘車牌號碼ＧＦ─六七一六號（為戊○○所有）車輛之戊○○、綽號「阿文」之成年男子，一起前往址設彰化縣莒光路五二三號「金寶
      當舖」，由戊○○及綽號「阿文」之人在外等候接應，張宗貴、謝惠文二人則
      進入當舖內，向不知情之該當舖負責人乙○○施用詐術佯稱為男女朋友，並分
      別偽稱係「甲○○」、「己○○」，且出示行使前開如附表編號一至三、編號
      八、九所示之偽造證件與乙○○，向乙○○假稱欲典當前開車輛借款新臺幣（
      下同）五十萬元，使乙○○誤信上開車輛係偽稱「己○○」之謝惠文所有，乃
      同意接受典當，約定借款期滿日為八十九年十一月十四日，並由謝惠文先在典
      當借款收據上之借款人處，偽簽「己○○」之署名一枚及偽蓋「己○○」之指
      印二枚（如附表編號十一所示），及接續於當票上持質人確認處，偽簽「己○○」之簽名一枚，及偽蓋指印三枚（如附表編號十二所示）後，將前開偽造之
      典當借款收據、當票之私文書，行使交付與當舖負責人乙○○；張宗貴、謝惠
      文二人復接續在乙○○出於己意、自行將偽造「甲○○」、「己○○」國民身
      分證影印留存之影本紙張各一紙（未扣案，非由戊○○、張宗貴、謝惠文所偽
      造）上，由張宗貴在偽造「甲○○」國民身分證影本紙張一張上，偽簽「甲○○」之署名及偽蓋指印各一枚，由謝惠文在偽造「己○○」國民身分證影本紙
      張一張上，偽簽「己○○」之署名及偽蓋指印各一枚（詳見附表編號十三、十
      四所示），乙○○因而陷於錯誤，將借款扣除利息及停車費後，共計交付四十
      五萬三千二百元之借款，足以生損害於國家對於公印文之管理、戶政機關對於
      國民身分證之管理、公路監理機關對於車籍之管理、稅務稽徵機關課稅管理之
      正確性及甲○○、己○○及乙○○等人。旋張宗貴、謝惠文二人即將前開詐得
      之款項交付與綽號「阿文」之人，並搭坐前開戊○○、綽號「阿文」二人接應
      之車輛返回上開汽車旅館朋分款項（張宗貴、謝惠文各分得四萬五千元，餘款
      則由戊○○、綽號「阿文」之人分取）。
（二）復於八十九年十月十八日，由綽號「阿文」之男子先將欲冒名典當、懸掛偽造
      之Ｙ二─五二０三號車牌（戊○○、張宗貴、謝惠文三人均不知前開懸掛之車
      牌係偽造）之原車牌號碼六Ｋ─八九九五號自小客貨車（為庚○○所有，於八
      十九年十月十四日上午十一時許，在臺北縣汐止市○○○路二０一號對面失竊
      ）一部，開往約定見面之彰化縣境內不詳汽車旅館，並由綽號「阿文」先行將
      車牌號碼Ｙ二─五二０三號自小客貨車（車主為丁○○）如附表編號四所示之
      偽造行車執照、如附表編號五所示偽造之新光產物保險股份有限公司強制汽車
      責任保險保險證、如附表編號六所示偽造之汽車新領牌照登記書、如附表編號
      七所示偽造之汽車出廠與貨物稅完稅照證各一份、綽號「阿文」所偽刻之偽造
      「丁○○」印章一枚（戊○○、張宗貴、謝惠文三人對於前開偽造特種文書、
      偽造私文書、偽造公文書及偽造私印章部分，均無犯意聯絡與行為分擔）、如
      附表編號十所示偽造之「丁○○」國民身分證一枚，交付與張宗貴、謝惠文二
      人，在前開汽車旅館內背讀車籍及身分資料後，於八十九年十月十九日下午四
      時三十分許，由與戊○○、謝惠文二人共同具有連續收受贓物犯意聯絡之張宗
      貴收受上開贓車，並以如附表編號十五所示綽號「阿文」所有之鑰匙，駕駛前
      開贓車搭載謝惠文，且攜帶上開偽造證件、張宗貴先前持用之如附表編號八所
      示偽造「甲○○」身分證一張及偽造之「丁○○」印章一枚，與駕乘車牌號碼
      ＧＦ─六七一六號車輛之戊○○、綽號「阿文」之男子，一起前往址設彰化縣
      社頭鄉○○村○○路○段六五五號「世華當舖」，由戊○○及綽號「阿文」之
      男子在外等候接應，張宗貴、謝惠文二人則進入當舖內，向不知情之該當舖負
      責人張再忠施用詐術佯稱為男女朋友，並分別偽稱係「甲○○」、「丁○○」
      ，且向張再忠出示行使前開如附表編號四至八、編號十所示之偽造證件（未使
      用偽造之「丁○○」印章偽造私印文），假稱欲典當前開車輛，足以生損害於
      國家對於公印文之管理、戶政機關對於國民身分證之管理、公路監理機關對於
      車籍之管理、稅務稽徵機關課稅管理之正確性及甲○○、丁○○及張再忠等人
      ；惟於張再忠向監理站查證及請車行估價時，即為循線前往上址之警方查獲（
      戊○○及綽號「阿文」之男子乘隙逃逸；張宗貴、謝惠文二人則遭警逮捕），
      渠等之詐欺取財犯行部分乃未能得逞而未遂；經警方當場及事後查證而分別起
      獲如附表編號一至八、十至十二、十五所示之物（其中編號一至八、十五所示
      之物，均係綽號「阿文」之男子所有，又附表編號十五之鑰匙有三支，起訴書
      誤載為二支）、懸掛偽造Ｙ五─二六０七號車牌之原車牌號碼ＤＭ─一八七０
      號自小客貨車、懸掛偽造Ｙ二─五二０三號車牌之原車牌號碼六Ｋ─八九九五
   號自小客貨車各一部【前開車輛（不含偽造之車牌四面）已分別由車主丙○○
      、庚○○領回】等物扣案。
二、案經彰化縣警察局員林分局報請臺灣彰化地方法院檢察署檢察官偵查起訴。
        理  由
一、訊據被告戊○○固坦承認識綽號「阿文」之男子，且有交付同案被告謝惠文之照
    片與綽號「阿文」之人，又車牌號碼ＧＦ─六七一六號車輛為其所有等情，然矢
    口否認涉有何右揭犯行，辯稱：伊不知綽號「阿文」之男子曾交付贓車與同案被
    告張宗貴、謝惠文，伊亦未曾與同案被告張宗貴、謝惠文及綽號「阿文」之男子
    前往當舖典當車輛，伊均不知情云云。惟查：（一）右揭事實，業據同案被告張
    宗貴、謝惠文二人於警訊時供述綦詳，且所供情節互核相符；同案被告張宗貴、
    謝惠文二人於審理時並一致供稱：兩次典當都是被告戊○○及綽號「阿文」之男
    子駕乘另一部車輛（同案被告謝惠文於警訊時供稱車牌號碼為ＧＦ─六七一六號
    ）在外面接應，迨渠二人典當完畢後，要接載渠等離去等語，同案被告張宗貴並
    稱：第一次典當所得款項，其分得四萬五千元，其餘款項則交給被告戊○○及綽
    號「阿文」之男子等語明確，衡以被告戊○○及同案被告謝惠文於案發當時係男
    女朋友關係，且被告戊○○與同案被告張宗貴並無仇恨（此據被告戊○○於本院
    審理時供述在卷），是以同案被告張宗貴、謝惠文二人當無故為攀誣構陷被告戊○○之理，被告戊○○前開所辯，顯係事後卸責之詞，無可採信。（二）又前開
    懸掛偽造Ｙ五─二六０七號車牌之原車牌號碼ＤＭ─一八七０號自小客貨車，係
    丙○○所有，於八十九年十月十四日上午五時三十分許，在臺北市信義區○○○
    路二三五號失竊；懸掛偽造Ｙ二─五二０三號車牌之原車牌號碼六Ｋ─八九九五
    號自小客貨車，則係庚○○所有，於八十九年十月十四日上午十一時許，在臺北
    縣汐止市○○○路二０一號對面失竊等情，業據證人丙○○、庚○○於警訊中證
    述屬實。又同案被告張宗貴、謝惠文二人於審理時均供承前往上開二家當舖表示
    典當車輛借款時，均係冒用他人之名義，衡情倘前開自小客貨車二部，係屬來源
    正當之車輛，理應由車主本人辦理典當或由車主交付相關身分及車籍資料委託被
    告戊○○等人前往典當，自無由同案被告張宗貴、謝惠文二人以偽貼渠二人照片
    之國民身分證冒名典當之理，是被告戊○○及同案被告張宗貴、謝惠文三人對於
    所收受典當之車輛係屬來源不明之贓車，及綽號「阿文」之男子所交付如附表編
    號一至七之證件均屬偽造一節，當應有所認識，堪以認定。（三）再如附表編號
    八至十所示之偽造國民身分證三枚，同案被告張宗貴、謝惠文於本院審理時均供
    稱渠二人係於八十九年十月初，將照片一次交付與綽號「阿文」之人偽造國民身
    分證等語（同案被告謝惠文於本院訊問時供稱：照片係交由被告戊○○交付與綽
    號「阿文」之人等語），因綽號「阿文」者未經查獲，且乏證據足認如附表編號
    八至十所示之偽造國民身分證三張，係基於概括之犯意所連續偽造，既無上開對
    被告戊○○及同案被告張宗貴、謝惠文三人不利之證據，自應認前揭偽造之國民
    身分證三張，係屬一次接續所偽造，附此敘明。（四）另附表編號九所示偽造之
    己○○國民身分證正本雖未扣案，惟有警方自證人乙○○處、影印其留存影本紙
    張之影本一件在卷可稽，其上正、背面分別有「內政部印」、載有「89、3選」
    字樣之公印文各一枚，而由上開影本雖無法窺知偽造之「己○○」國民身分證正
    本上是否有圓形鋼印，然衡以同案被告張宗貴、謝惠文二人均供稱上開偽造之國
    民身分證均係交由綽號「阿文」之男子偽造等語在卷，且附表編號九所示之偽造
    國民身分證正本，經同案被告謝惠文出示與「金寶當舖」負責人乙○○觀覽後，
    乙○○並未查覺有異，已據證人乙○○證述在卷，是附表編號九所示之偽造國民
    身分證正本上亦有偽造之圓形鋼印公印文一節，堪以認定。（五）又證人甲○○
    於本院訊問時證稱：其所有國民身分證曾於七十九年十月四日換發日之前，在國
    外遺失過一次，惟自七十九年十月四日換發國民身分證後即未曾遺失過，扣案之
    「甲○○」國民身分證應係偽造，因其上父、母親及配偶欄所載之人，其均不認
    識，且其當時並無配偶等語；證人己○○於本院訊問時到庭證稱：其國民身分證
    雖曾遺失，惟當日即為警尋獲，又其所有Ｙ五─二六０七號車輛、車牌及該車之
    行車執照、汽車新領牌照登記書、汽車出廠與貨物稅完稅照證等文件資料均未曾
    遺失過，仍為其持有中等語（於警訊中則證稱：警方出示之「己○○」國民身分
    證影本，除姓名、地址、身分證號碼與其相同外，其餘出生日期及父、母親姓名
    欄等資料則均不同等語）；證人丁○○於本院訊問時證稱：其所有車號Ｙ二─五
    二０三號自小客貨車之車牌及該車之行車執照、強制汽車責任保險保險證、汽車
    新領牌照登記書及汽車出廠與貨物稅完稅照證等證件資料均未曾遺失過，且仍為
    其持有中等語（於警訊時則證稱：扣案之「丁○○」國民身分證上父、母親姓名
    欄所載與其父、母親之姓名不同，又其已婚而有配偶，然前開國民身分證上之配
    偶欄卻空白等語），衡以證人上開證述，並徵以扣案附表編號一至八、編號十所
    示之證件，均無塗改之痕跡，堪認附表編號一至十所示均係偽造（非變造）之證
    件。（六）另同案被告張宗貴、謝惠文二人對於右揭犯罪事實業已供述綦詳在卷
    ，詳如前述，被告於本院審理時聲請再行傳喚同案被告張宗貴、謝惠文二人到庭
    對質，核無必要，附予敘明。（七）此外，復有證人張再忠於警訊及本院訊問時
    之證述、警方自證人乙○○處影印其留存「甲○○」偽造國民身分證影本紙張之
    影本一件、車牌號碼Ｙ五─二六０七號及Ｙ二─五二０三號自小客貨車之行車執
    照、汽車新領牌照登記書、汽車出廠與貨物稅完稅照證影本各二份、車牌號碼Ｙ
    二─五二０三號自小客貨車之強制汽車責任保險證影本一張、贓物認領保管單二
    紙、車輛竊盜詳細資料畫面四張及照片五幀在卷可稽，並有偽造之Ｙ二─五二０
    三號、Ｙ五─二六０七號車牌各二面、如附表編號一至八、十至十二、十五所示
    之物扣案可佐，本件事證明確，被告戊○○前開犯行洵堪認定。
二、核被告戊○○所為，係犯刑法第二百十六條、第二百十條之行使偽造私文書罪、
    第二百十六條、第二百十一條之行使偽造公文書罪、第二百十六條、第二百十二
    條之行使偽造特種文書罪、第二百十八條第一項之偽造公印文罪、第三百三十九
    條第一項之詐欺取財既遂罪、第三百三十九條第三項、第一項之詐欺取財未遂罪
    及第三百四十九條第一項之收受贓物罪。公訴人起訴書雖未敘及被告所犯偽造公
    印文及連續收受贓物之犯行，惟被告前開偽造公印文及連續收受贓物之犯行，與
    起訴書所載上開其餘各罪間，有牽連犯之裁判上一罪關係，均為起訴效力所及，
    本院自均應併予審判，附予敘明。被告就前開收受贓物犯行部分，與同案被告張
    宗貴、謝惠文二人具有犯意聯絡與行為分擔；又被告就前開收受贓物以外之其餘
    犯行部分，與同案被告張宗貴、謝惠文及真實姓名不詳、綽號「阿文」之成年男
    子間，均有犯意聯絡與行為分擔，均應論以共同正犯。被告所犯在附表編號八至
    十所示之偽造國民身分證上，偽造「內政部印」、上有不詳地方政府字體之圓形
    鋼印、載有「89、3選」字樣等公印文，係以一行為接續為之，且其所侵害之法
    益，為國家法益，應屬單純一罪。被告先後多次偽造署押之行為，係於緊密之時
    間、在同一地點接續所為，屬接續犯；又所犯於附表編號十一、十二所載之典當
    借款收據及當票上偽造「己○○」之署押，為偽造私文書之階段行為，又所犯偽
    造私文書及偽造特種文書（偽造典當借款收據及當票之私文書，及偽造附表編號
    八至十所示之國民身分證，均各係在緊接之時間內，本於單一之接續犯意所為，
    應各僅成立一罪）之低度行為，分別為行使偽造私文書及行使偽造特種文書之高
    度行為所吸收，均不另論之。又被告先後二次之行使偽造私文書、行使偽造公文
    書、行使偽造特種文書、收受贓物之犯行，及詐欺取財既遂、詐欺取財未遂之犯
    行，均時間緊接，犯罪構成要件相同，顯各係基於概括之犯意反覆為之，均為連
    續犯，應依連續犯之規定，就行使偽造私文書、行使偽造公文書、行使偽造特種
    文書、收受贓物部分各論以一罪；另詐欺取財既遂及詐欺取財未遂部分，則應論
    以較重之詐欺取財既遂罪，並分別加重其刑。被告前開所犯之行使偽造私文書、
    行使偽造公文書、行使特種文書、偽造公印文、詐欺取財及收受贓物犯行間，有
    手段、目的之牽連關係；如犯罪事實（一）、（二）所示各次行使偽造私文書、
    行使偽造公文書、行使特種文書三罪間，則為一行為觸犯三罪名之想像競合犯，
    應依刑法第五十五條規定，從一較重之行使偽造公文書罪處斷。爰審酌被告之素
    行、犯罪之動機、目的係為圖一己之私利、收受贓車後，持偽造證件冒名典當借
    款之手段、詐得款項之數額、所生危害及犯罪後猶飾詞卸責，未見有悔意之態度
    等一切情狀，量處如主文所示之刑，以示懲儆。
三、至：（一）扣案如附表編號一至七所示之偽造證件及附表編號十五所示之鑰匙，
    均係共犯綽號「阿文」之男子所有、供犯本案所用之物；扣案之附表編號八、十
    及未扣案之附表編號九（無證據證明已滅失）所示之偽造國民身分證共計三枚，
    係由同案被告張宗貴、謝惠文二人分別交付所有照片與綽號「阿文」之男子偽造
    而歸屬「阿文」所有、供犯本案所用之物，業據同案被告張宗貴、謝惠文二人供
    明在卷，均應依刑法第三十八條第一項第二款規定宣告沒收之（至前開偽造之國
    民身分證三枚上之照片三張及偽造之公印文，因屬前開偽造國民身分證本體之一
    部，均不能獨自割裂而分別沒收，自均不另再為沒收之諭知）。（二）又扣案之
    典當借款收據及當票各一張，雖偽造後已行使交付與「金寶當舖」負責人乙○○
    而屬上開當舖所有之物，惟其上偽造之署押共計七枚（詳見附表編號十一、十二
    所示），仍應依刑法第二百十九條規定宣告沒收之；又「金寶當舖」負責人乙○○自行影印留存、其上有偽造之「甲○○」、「己○○」署押之偽造國民身分證
    影本紙張二張，雖未扣案（卷內僅有警方影印之影本），且前開偽造之國民身分
    證影本紙張二張，係當舖負責人乙○○自行影印留存而屬上開當舖所有之物，然
    其上偽造之署押共計四枚（詳見附表編號十三、十四所示），亦應依刑法第二百
    十九條規定宣告沒收之。（三）再本案為警查獲後，雖另扣得偽造之Ｙ五─二六
    ０七號、偽造之Ｙ二─五二０三號車牌各二面、偽造之「丁○○」印章一枚及現
    金十萬五千八百元等物。惟前開偽造之車牌及印章，被告否認係其所偽造，且同
    案被告張宗貴、謝惠文二人自警訊起迄本院審理時均一致供稱：係綽號「阿文」
    者所交付，渠二人事先就此部分並不知情等語；且亦查無證據足認被告及同案被
    告張宗貴、謝惠文三人於前揭車牌及印章遭偽造之前，即參與謀議而就上開偽造
    車牌及偽造印章部分有犯意聯絡或行為分擔（被告並無行使偽造車牌之行使偽造
    特種文書犯行部分，詳如後述），依從刑依附主刑之原則，自不得在本案中諭知
    沒收。又扣案之現金十萬五千八百元，同案被告張宗貴於審理時堅稱係其個人所
    有之現款，並非典當所得或因本案犯罪所得之款項，與本案犯罪無關等語，亦乏
    前開現金係被告或同案被告張宗貴、謝惠文供本案犯罪、預備犯罪或因本案犯罪
    所得款項之積極事證，且非屬違禁物，核與沒收之要件不符，爰不予宣告沒收。
四、公訴意旨另略以：被告戊○○與同案被告張宗貴、謝惠文二人及真實姓名不詳、
    綽號「阿文」之成年男子間，共同基於為自己不法所有意圖之概括犯意聯絡，先
    於八十九年十月十四日上午五時三十分許，在臺北市信義區○○○路二三五號前
    ，竊取丙○○所有車牌號碼ＤＭ─一八七０號自小客貨車，並懸掛偽造之Ｙ五─
    二六０七號車牌；復連續於八十九年十月十四日上午十一時許，在臺北縣汐止市
    ○○○路二０一號對面，竊取涂秀莉所有車號六Ｋ─八九九五號自小客貨車，並
    懸掛偽造之Ｙ二─五二０三號車牌，並先後駕駛前開車輛二部南下，前往上開「
    金寶當舖」、「世華當舖」佯為典當車輛，因認被告此部分另涉犯刑法第三百二
    十條第一項之普通竊盜罪及同法第二百十六條、第二百十二條之行使特種文書罪
    。
五、按犯罪事實應依證據認定之，無證據不得推定其犯罪事實，刑事訴訟法第一百五
    十四條定有明文。復按所謂認定犯罪事實之證據，係指足以認定被告確有犯罪行
    為之積極證據而言，該項證據自須適合於被告犯罪事實之認定，始得採為斷罪資
    料；又事實之認定，應憑證據，如未能發現相當證據，或證據不足以證明，自不
    能以推測或擬制之方法，以為裁判基礎，最高法院二十九年上字第三一０五號、
    四十年臺上字第八六號判例著有明文。
六、本件公訴人認被告涉有此部分之犯行，無非係以前開二部自小客貨車係失竊之車
    輛，業據證人即車主丙○○、庚○○於警訊中證述明確，並有前開偽造車牌共計
    四面扣案可佐為其論據。惟訊據被告堅詞否認涉有何此部分之犯行，辯稱：前開
    車輛二部並非伊竊取，伊未曾見過上開車輛二部及其上所懸掛之偽造車牌等語。
七、經查：（一）前開原車牌號碼ＤＭ─一八七０號及六Ｋ─八九九五號自小客貨車
    二部，分別係丙○○、庚○○所有失竊之車輛，固據證人丙○○、庚○○二人於
    警訊中證述明確，惟被告辯稱並未竊取前開二部車輛一語，核與同案被告張宗貴
    、謝惠文二人迭次供稱：前開二部車輛均係綽號「阿文」之人所交付，並非竊盜
    而來等語相符，且證人丙○○、庚○○二人並未證述或指認上開所有自小客貨車
    係被告或同案被告張宗貴、謝惠文所竊，於被告堅詞否認竊盜犯行，且無其他積
    極證據足認被告有竊取上開車輛之犯行、或與不詳姓名之行竊者間，就前開竊盜
    犯行具有犯意聯絡與行為分擔之情事下，尚難以推測或擬制之方法逕推認被告有
    何竊取前開車輛之竊盜犯行。（二）又證人即Ｙ五─二六０七號、Ｙ二─五二０
    三號自小客車之車主己○○、丁○○二人，於本院訊問時到庭證述：渠二人所有
    之上開車輛及車牌未曾遺失過，且仍使用中等語，是扣案之Ｙ五─二六０七號、
    Ｙ二─五二０三號車牌各二面均係偽造之車牌，固足以認定；然衡以被告推由同
    案被告張宗貴、謝惠文二人以如附表編號八至十所示貼有渠二人照片之偽造國民
    身分證典當車輛，主觀上對於所收受供以典當之車輛係屬來源不明之贓車及綽號
    「阿文」之男子所交付如附表編號一至七所示之證件係屬偽造一節，當應有所認
    識，已敘明如前；惟衡以前開偽造之車牌，一般人以肉眼實難以辨識係屬偽造之
    車牌，有前開偽造車牌四面扣案可佐，且依常情判斷，被告由前開綽號「阿文」
    之男子所交付之車輛、偽造之車牌及偽造之證件等物，確無從知悉前揭二部車輛
    上所懸掛之車牌係屬偽造。（三）此外，復查無其他積極確切之證據足認被告有
    何公訴人起訴事實所載此部分之普通竊盜及行使特種文書犯行，惟公訴人認此部
    分與前開經判決有罪之犯行部分，有牽連犯或連續犯之裁判上一罪關係，爰均不
    另為無罪之諭知。
據上論斷，應依刑事訴訟法第二百九十九條第一項前段，刑法第二十八條、第五十六
條、第二百十六條、第二百十一條、第二百十條、第二百十二條、第二百十八條第一
項、第三百三十九條第一項、第三百四十九條第一項、第五十五條、第二百十九條、
第三十八條第一項第二款，罰金罰鍰提高標準條例第一條前段，判決如主文。
本案經檢察官孫源志到庭執行職務
中      華      民      國    九十二    年      五      月      二      日
                                臺灣彰化地方法院刑事第三庭
                                  法      官  李  雅  俐
右正本證明與原本無異。
如不服本判決，應於判決送達後十日內，向本院提出上訴狀（須附繕本）。
告訴人或被害人對於判決如有不服具備理由請求檢察官上訴者，其上訴期間之計算係
以檢察官收受判決正本之日期為準。
                                  法院書記官  陳  佳  宏
中      華      民      國    九十二    年      五      月      八      日
附錄論罪科刑法條：
刑法第二百十條：
偽造、變造私文書，足以生損害於公眾或他人者，處五年以下有期徒刑。
刑法第二百十一條：
偽造、變造公文書，足以生損害於公眾或他人者，處一年以上七年以下有期徒刑。
刑法第二百十二條：
偽造、變造護照、旅券、免許證、特許證及關於品行、能力服務或其他相類之證書、
介紹書，足以生損害於公眾或他人者，處一年以下有期徒刑、拘役或三百元以下罰金
。
刑法第二百十六條：
行使第二百十條至第二百十五條之文書者，依偽造、變造文書或登載不實事項或使登
載不實事項之規定處斷。
刑法第二百十八條第一項：
偽造公印或公印文者，處五年以下有期徒刑。
刑法第三百三十九條第一項、第三項：
意圖為自己或第三人不法之所有，以詐術使人將本人或第三人之物交付者，處五年以
下有期徒刑、拘役或科或併科一千元以下罰金。
前二項之未遂犯罰之。
刑法第三百四十九條第一項：
收受贓物者，處三年以下有期徒、拘役或五百元以下罰金。
附表：
一、偽造之行車執照一張（車號Ｙ五─二六０七號自小客貨車）。
二、偽造之汽車新領牌照登記書一張（車號Ｙ五─二六０七號自小客貨車）。
三、偽造之汽車出廠與貨物稅完稅照證一張（車號Ｙ五─二六０七號自小客貨車）。
四、偽造之行車執照一張（車號Ｙ二─五二０三號自小客貨車）。
五、偽造之新光產物保險股份有限公司強制汽車責任保險保險證一張（車號Ｙ二─五
    二０三號自小客貨車）。
六、偽造之汽車新領牌照登記書一張（車號Ｙ二─五二０三號自小客貨車）。
七、偽造之汽車出廠與貨物稅完稅照證一張（車號Ｙ二─五二０三號自小客貨車）。
八、偽造之甲○○國民身分證一枚（其上貼有張宗貴之照片一張，並有偽造之「內政
    部印」、上有不詳地方政府字體之圓形鋼印及載有「89、3選」字樣之公印文各
    一枚）。
九、偽造之己○○國民身分證一枚（其上貼有謝惠文之照片一張，並有偽造之「內政
    部印」、上有不詳地方政府字體之圓形鋼印及載有「89、3選」字樣之公印文各
    一枚）─未扣案。
十、偽造之丁○○國民身分證一枚（其上貼有謝惠文之照片一張，並有偽造之「內政
    部印」、上有不詳地方政府字體之圓形鋼印及載有「89、3選」字樣之公印文各
    一枚）。
十一、偽造之典當借款收據一張上之偽造「己○○」署押三枚（含偽造署名一枚及偽
      造指印二枚）。
十二、偽造之當票一張上之偽造「己○○」署押四枚（含偽造署名一枚及偽造指印三
      枚）。
十三、金寶當舖負責人乙○○自行影印留存之偽造「甲○○」國民身分證影本紙張上
      之偽造「甲○○」署押二枚（含署名及指印各一枚）─未扣案。
十四、金寶當舖負責人乙○○自行影印留存之偽造「己○○」國民身分證影本紙張上
      之偽造「己○○」署押二枚（含署名及指印各一枚）─未扣案。
十五、鑰匙三支。


司法院資訊處製作；財團法人民間司法改革基金會備份。
